臺灣高雄地方法院民事裁定　九十年度小上字第一五二號
　　上　訴　人　甲○○
　　法定代理人　乙○○
右當事人間請求給付貨款事件，上訴人對於中華民國九十年十一月二十日本院鳳山簡
易庭九十年度鳳小字第七四三號第一審判決提起上訴，本院裁定如左：
    主  文
上訴駁回。
第二審訴訟費用由上訴人負擔。
    理  由
一、按對於小額程序之第一審裁判之上訴或抗告，非以其違背法令為理由，不得為之
    。又上訴狀內應記載上訴理由，表明(一)原判決所違背之法令及具體內容。(二)依訴
    訟資料可認為原判決有違背法令之具體事實。民事訴訟法第四百三十六條之二十
    四第二項、同條之二十五，分別定有明文。又所謂判決有違背法令，乃指判決不
    適用法規或適用不當，亦為同法第四百六十八條所明定，且此亦為小額事件之上
    訴程序所準用（民事訴訟法第四百三十六條之三十二第二項參照）。而以判決有
    不適用法規或適用不當為上訴理由時，其上訴狀或理由書應有具體之指摘，並揭
    示該法規之條項或內容，若係成文法以外之法則，應揭示該法則之旨趣，倘為司
    法院解釋或最高法院之判例，則應揭示該判解之字號或其內容，如依民事訴訟法
    第四百六十九條所列第一款至第五款事由提起上訴時（第六款未準用，參照同上
    民事訴訟法第四百三十六條之三十二第二項規定），其上訴狀或理由書應揭示合
    於該條款之事實，上訴理由狀如未依此項方法表明者，即難認為已對原判決之違
    背法令有具體之揭示，其上訴自難認為合法（最高法院七十一年台上字第三一四
    號判例要旨參照）。
二、本件上訴人上訴意旨略以：上訴人並非被上訴人之代銷商，亦非常客，不可能不
    用簽收貨物，只是從事農用機具之修理業者；僅曾因修繕農業機械所需而向被上
    訴人訂購零件用於修繕而已。何況，上訴人過去五年來曾僅向被上訴人採買過五
    次零件，平均一年才一次，採買金額都不大，根本非被上訴人之「常客」，被上
    訴人焉可能出資卻不讓上訴人簽收﹖又上訴人根本未訂過新台幣（下同）三萬多
    元的系爭貨物，遑論收受事實。再自系爭貨物之出貨單以觀，將上證一與上證二
    加以比較即知，被上訴人對於出貨方式係以郵寄、親送或貨運公司運送、哪一家
    貨運運送均有明確勾記，但系爭出資單卻無任何運送方式之勾記，益證其根本無
    送貨事實。否則縱使出貨單未經上訴人簽認，何以連運送交貨方式均毫無記載，
    亦無任何跡象足以顯示業已交貨﹖另關於證人岳喜齡、魏鎮財之證言，非關系爭
    貨物訂貨交貨事實，且亦有偏頗之虞。為此提起上訴，聲明廢棄原判決，改判被
    上訴人之訴駁回。被上訴人則以：上訴人如非被上訴人公司代銷商或常客，絕不
    可能銷售被上訴人銷售之藍地莉牌之農用機械，蓋藍地莉之農機結構與一般農機
    外觀造型均有差異，尤其是零組件即一粒螺絲釘藍地莉農以其他同類型螺絲釘裝
    上絕對不合，上訴人如為客戶修理藍地莉農機，非藍地莉機種之零組件可適用，
    遑論其他特殊之零組件，上訴人以購買手加油線承認為其購買而言，手加油線一
    般農機均有此必須品，上訴人如藍地莉農機可以一般手加油線代替，自可用一般
    農機之手加油線替代即可，自不必向被上訴人承購，實質上藍地莉農機之各零組
    件必須藍地莉農機組件適用，是可證上訴人所辯稱非被上訴人代理商亦非常客，
    實有欠厚道。又本件依被上訴人進出貨作業，農機與零組件分兩部門，零組件由
    零件課主辦，如服務中心（農機行）需購特殊零組件向被上訴人請貨，各中心以
    口頭或電話說明貨品數量，被上訴人列表傳送與藍地莉公司，藍地莉公司即將各
    零組件品名數量價格傳送與被上訴人即依所需之價款與藍地莉公司，隨即付運
    與被上訴人轉送各訂貨之中心，上訴人所需藍地莉油壓控制閥（0000000M93）、
    油壓邦浦（0000000M91）、離合器（0000000M94）三項，被上訴人在所需之服務
    中心並列上訴人所需油壓控制閥、離合器於請領表因油壓邦浦被上訴人尚有存貨
    未列入，藍地莉公司依被上訴人所請之需要零組件列價格表傳與被上訴人，被上
    訴款藍地莉公司，該公司即將表列零組件運寄被上訴人分送各服務中心使用，
    上訴人確有訂系爭零組件，如上訴人未訂系爭零組件，被上訴人絕不可能列表傳
    送藍地莉公司請貨。本件因上訴人未付款，被上訴人未收到貨款，無法報稅，亦
    因而無從開立統一發票。被上訴人為甲種公司，有經濟部核發之公司執照及高雄
    市政府核發之營利事業登記證可憑，被上訴人公司出貨進貨均按公司正常程序施
    行，有各部門之承辦人員按規定從事主辦業務之運作，絕無上訴人未購買系爭零
    組件而強加諸與上訴人之情。本件系爭零組件為特殊（價）供貨，被上訴人公司
    向國外（藍地莉）分為平時及特殊（價）供貨兩種，平時依公司安全庫存量訂購
    ，特殊價供貨係彙集全國服務中心統一數量以個案向藍地莉購買，本件乃特殊（
    價）供貨，因而列表請貨，藍地莉公司以單項計算列價格。是本件上訴人確有購
    買系爭零組件，唯未在出貨單簽名而已，請准予判決駁回上訴人之上訴等語資為
    抗辯。
三、經查：原審以被上訴人主張之事實業據其提出貨單二紙、零件貨款回收報告單一
    紙為證，並舉證人岳喜齡、魏鎮財分別到庭證稱：「我自民國八十一年至八十九
    年在原告公司擔任零件課職員，任職期間有關出貨的業務都由我處理，如果我在
    公司裡的話都是我出貨，若我不在的話由職務代理人出貨，或是較遠的地方是用
    郵寄方式，出貨單不一定由本人簽收，因為有的是用寄的，有的比較急，系爭貨
    物兩年前出貨的情形我已不記得，但只要有出貨單就一定會有出貨，八十八年盤
    點時與庫存相同，被告不可能沒收到貨。」、「我現為原告公司員工，貨是由前
    任業務員岳喜齡送的，因為貨是特價品，所以先送貨再補單，也毋庸經過客戶簽
    收，我於今年初接手岳某職務，於三月份向被告催收此筆款項時，被告與另一客
    戶有債務糾紛並要求我們公司配合作假帳，因為我們不願意，被告說除非他與另
    一客戶糾紛處理好，否則不願給付，這是被告本人親口對我說的」等語明確；復
    以原告公司送貨予客戶時，並非一定要經過客戶簽收等情，除據上述二名證人證
    述綦詳外，業經證人許順義當庭證稱：「我與原告有十幾年的客戶關係，原告送
    貨時在緊急情況下或用郵寄方式時，都沒有經過我簽收」等語，並有被上訴人所
    提出之出貨單、支票多紙，以及證人許順義多提出之多紙出貨單為證等情，因而
    認上訴人未在被上訴人所提出之出貨單上簽收，並不當然代表上訴人未收到系爭
    貨物。且被上訴人就其所主張已交付系爭貨物予上訴人之事實，業已舉證人岳喜
    齡、魏鎮財之證詞為證，再參諸兩造生意往來多年，系爭貨款金額又非甚鉅，若
    非上訴人真有積欠此筆貨款，被上訴人應無無端興訟之理等一切情狀，資以形成
    認定上訴人所提出之事證已足以使原審確信其有交付系爭貨物之心證，並認上訴
    人前揭所辯，均難予採信。從而准被上訴人依買賣關係請求上訴人給付貨款三萬
    六千七百元，及自民國九十年七月十一日起至清償日止，按年息百分之五計算之
    利息，於法有理，應予准許，並依職權宣告假執行，核無違誤。本件上訴人上訴
    意旨一再執經原審審酌之有無訂貨、交貨、受貨、簽名等事實為據，且未表明原
    判決所違背之法令及具體內容及依訴訟資料可認為原判決有違背法令之具體事實
    ，均係就原審取捨證據、認定事實之職權行使指摘原審判決之不當。是揆諸前揭
    說明，其上訴於法自屬不合，應駁回其上訴。
據上論結，本件上訴為不合法，依民事訴訟法第四百三十六條之三十二第二項、四百
四十四條第一項前段、第九十五條、第七十八條，裁定如主文。
中　　　華　　　民　　　國　　九十一　　年　　　四　　　月　　 三十 　　日
                              臺灣高雄地方法院民事庭
~B審判長法官
~B法　　　官
~B法　　　官
右為正本係照原本作成。
本裁定不得抗告。
~B法院書記官
中　　　華　　　民　　　國　　九十一　　年　　　四　　　月　　 三十 　　日
